【裁判字號】    97,上更(一),128
【裁判日期】    970530
【裁判案由】    強盜
【裁判全文】
臺灣高等法院刑事判決             97年度上更(一)字第128號
上  訴  人  臺灣板橋地方法院檢察署檢察官
上  訴  人
即  被  告  甲○○
                    號（
指定辯護人  扶助律師姚本仁
上列上訴人等因被告強盜案件，不服臺灣板橋地方法院95年度訴
字第3106號，中華民國96年5月14日第一審判決（起訴案號：臺
灣板橋地方法院檢察署95年度偵字第20000號），提起上訴，經
最高法院發回更審，本院判決如下：
    主  文
原判決撤銷。
甲○○意圖為自己不法之所有，而搶奪他人之動產，因防護贓物
、脫免逮捕，而當場施以強暴，因而致人於死，累犯，處有期徒
刑壹拾伍年。
    事  實
一、甲○○曾於民國89年間犯贓物罪，經臺灣板橋地方法院以90
    年度易緝字第152號判決處以有期徒刑5月確定；又因贓物罪
    ，經該院以90年度易字第3412號判決處以有期徒刑6月確定
    ；另因施用第一、二級毒品案件，經該院以90年訴字第2086
    號判決分別判處有期徒刑4月、8月，定應執行刑10月確定。
    前開3案經裁定應執行刑有期徒刑1年9月，執行至92年7月1
    日假釋出監（殘刑有期徒刑6月14日）。甲○○於假釋期間
    內，復因贓物案件，經上揭法院以93年簡字第1020號判決處
    以有期徒刑6月確定，並撤銷前開假釋，入監接續執行，於
    94年7月27日縮刑期滿執行完畢。
二、甲○○竟不知悔改，於95年6月13日23時許，在臺北縣樹林
    市○○路○段2號（起訴書誤載為同段64號）前之鹹酥雞攤販
    附近，見凌子評下車購物時未將其所駕駛之車號9992-MS 號
    自用小客車熄火上鎖，認有機可乘，雖凌子評站在車前不遠
    ，並不時回頭監看其自用小客車，甲○○仍基於為自己不法
    所有之意圖，趁凌子評在購買鹹酥雞不及防備之際，突然開
    啟車門進入駕駛座，徒手搶奪凌子評之上揭自小客車，並於
    得手後即踩油門欲駛離現場，凌子評見狀迅即攀附在駕駛座
    旁未關閉之車窗上，徒手伸入試圖阻止甲○○將該車駛離，
    甲○○雖無殺死凌子評之殺人故意，於主觀上亦無使其致死
    之認識，然在客觀上能預見凌子評以雙手抓住車窗，若高速
    駕駛車輛拖行有致其受傷，甚至摔落撞擊地面致死之可能，
    詎甲○○為脫免逮捕及防護贓物，竟以駕駛前揭車輛高速向
    前蛇行拖行凌子評之方式，當場對凌子評施以強暴，致使凌
    子評已達難以抗拒之程度。凌子評被該車拖行約1、200公尺
    後，左腳球鞋脫落致左腳擦地受傷，復因攀附車窗體力漸感
    不支，兩膝垂地致擦地受傷，最後遭甲○○駕車甩落地面，
    凌子評倒地時，因頭部猛力撞擊地面，造成左頂骨挫傷，因
    此受有頭部外傷及硬腦膜下腔出血之傷害。雖於約5分鐘後
    經巡警發現送醫急救，延至同月15日19時許仍因傷重不治死
    亡。而甲○○則於甩落凌子評後，因心虛畏罪，遂先駕駛該
    車至臺北縣新莊市○○路100號綜合體育場地下2樓停車場內
    之停車格藏放後，取出凌子評置於車內之行動電話1支，旋
    即搭乘客運車南下至彰化縣住處一帶躲藏，再透過其不知情
    之配偶張品妤，將上揭凌子評之行動電話交予不知情之友人
    林銀順使用。嗣經警循線於同年8月17日19時許，在彰化縣
    溪湖鎮○○路○段366號拘提甲○○到案，並於翌日（18 日
    ）凌晨0時30分許，在臺北縣新莊市○○路100號綜合體育場
    地下2樓301號停車格，起出凌子評遭搶之9992-MS號自小客
    車。
三、案經臺北縣政府警察局樹林分局報請臺灣板橋地方法院檢察
    署檢察官偵查起訴。
    理  由
壹、程序方面：
一、上訴人即被告甲○○以其於警詢、偵訊時毒癮發作，答詢時
    無法理解問題，且警員以其妻可能涉案（因被害人凌子評之
    行動電話係由張品妤交付予林銀順），據此脅迫其為不利於
    己之陳述，故主張其於警詢、偵訊之自白非出於任意性，均
    無證據能力云云。惟經原審勘驗被告警詢錄影光碟之結果，
    被告於警詢時並無明顯情緒激動、不安或意識不清等狀態，
    且回答之語氣平穩，並無無法正確理解問題而答非所問，亦
    未見被告有意識不清而遭警員擅自記載其答詢之情形（原審
    卷(一)第70至73頁、卷(二)第39頁）。證人蕭俊杰警員並於原審
    證稱：伊有依照程序詢問被告並錄音、錄影，被告重點部分
    都知道閃避，怎麼會精神狀態不濟，伊認為他精神狀態正常
    ，且被告是經過夜間休息才製作筆錄，被告接受詢問時，伊
    也有提供香煙、飲用水及便當等語（原審卷(二)第111至114頁
    ），足見被告於警詢時，並未遭受強暴、脅迫或其他不正取
    供之情事。縱被告於警詢進行之初精神較為困頓，警員並未
    趁被告疲勞迫其違反意願陳述，且上開警詢係於全程錄音、
    錄影下製成，警員既無不正取供，被告之自白亦與事證相符
    （詳後述），應認有證據能力。況被告於前開警詢後，旋即
    於同日接受檢察官訊問時表示警方並未以不正方法取供，都
    是基於自由意識，所說的都是實在話等語（偵卷第209頁）
    ，及被告於警詢、偵訊之供述皆互核相符，足見被告於警詢
    、偵訊時意識清楚，並無毒癮發作而精神不濟之狀況，亦未
    遭受強暴、脅迫或其他不正取供之情形。是被告上開辯解無
    足採信，應認被告之警詢及偵訊筆錄均具有證據能力。
二、證人何明緯、乙○○、蔡錦州、黃增得於警詢時所為之證述
    ，被告、辯護人均未於言詞辯論終結前聲明異議，依刑事訴
    訟法第159條之5第2項、第1項規定，視為同意作為證據，且
    經本院審酌前開證人之證述，核無非出於自由意願而為陳述
    或遭違法取證及顯有不可信之情況，認警詢筆錄作成之情況
    均屬適當，自應有證據能力。
三、卷附之法務部法醫研究所鑑定書、法醫驗斷書、相驗屍體證
    明書（相卷第34至89頁），均係偵查中檢察官囑託進行鑑定
    ，及卷附之天主教耕莘醫院診斷證明書、仁愛醫院診斷證明
    書、急診病歷（偵卷第79至91頁），係醫院醫師本於專業知
    識於業務上作成之紀錄文書，具有相當之中立性，均屬於法
    定之傳聞例外情形，且對本案被告被訴準強盜致人於死罪之
    待證事項具有相當關聯性，認為適當，核無不可信之情況，
    依刑事訴訟法第159條之4第1款、第2款之規定，均應有證據
    能力。
貳、實體方面：
一、訊據被告固坦承有於上揭時、地開走被害人凌子評之車輛，
    惟矢口否認有準強盜致人於死之犯行，辯稱：伊見四下無人
    才竊取該車，並駕駛該車至臺北縣新莊市綜合體育場內停車
    格內停放，伊不知有人攀住車窗，並無脫免逮捕之意，故被
    害人並非伊駕車拖行致死，可能是被害人自行跑到道路後，
    受來車撞擊死亡云云。經查：
  (一)本件係賴秉昱警員巡邏經過臺北縣樹林市○○路○ 段64號前
    ，見被害人倒臥路面，初判為交通事故，乃將被害人送醫，
    再至被害人倒臥處旁之KISS撞球場訪查，後因被害人家屬自
    行至該路段訪查，得知派出所已著手偵辦，乃前往派出所追
    問，警員方確定被害人身分。且經警調閱附近商家之監視錄
    影帶後，發覺案情並不單純，乃成立專案小組查訪，待同路
    段2號前鹽酥雞攤位老闆看過錄影帶後，指出95年6月13日23
    時許被告搶奪車號9992-MS 號自用小客車之事，再尋訪當時
    目擊搶奪案之現場證人乙○○指證，得知被害人係因車輛遭
    搶奪，情急下攀附車窗制止而遭拖行，故察知被害人之死因
    與其自用小客車被搶奪後又遭拖行之事有關。警方再由被害
    人遺留於自用小客車內之行動電話追查，透過證人黃增德、
    蔡錦州之指證，得知該行動電話持用人林銀順係透過被告之
    妻張品妤取得該手機，旋對被告掌握行蹤，於95年8 月17日
    19時許在彰化縣溪湖鎮○○路○段366號拘提被告到案，再於
    翌日凌晨0時30分許，在臺北縣新莊市○○路綜合體育場地
    下2樓301號停車格，起出被害人遭搶奪之自小客車等情，業
    據證人賴秉昱警員證述在卷（原審卷(二)第104至109頁），核
    與證人蔡錦州、黃增德於警詢證述相符（見偵卷第第19至30
    頁），並有現場圖、現場照片（偵卷第73頁、第93至96頁、
    第99至100頁）、監視器翻拍照片（偵卷第101至144頁）、
    搜索票影本、搜索筆錄、扣押物品目錄表（偵卷第61至67頁
    ）等附卷可稽，此部分之事實堪以認定。
  (二)被告於上開時、地搶奪被害人之自用小客車後，被害人攀附
    車窗制止而遭拖行等情，已據證人乙○○指證明確，證人乙
    ○○並於本院結證稱：伊於原審所述均係伊親眼見聞，伊於
    95年6月13日晚間在臺北縣樹林市○○路○段買鹽酥雞，被害
    人亦開車到該處買鹽酥雞，但他下車後車子沒熄火，鑰匙包
    包都放在車上，被告則在該車的後面徘徊了幾分鐘，然後突
    然進入該車要開走，被害人要去阻止，但被告在車上一直踩
    油門，時速約7、80公里，被害人被拖行而以腳著地，後來
    車速愈來愈快，被害人身體愈來愈下來，然後膝蓋就著地，
    開了將近200公尺，被害人摔下來，被告就開車離開，當時
    現場是直行道路，視線良好，伊看得很清楚，但伊因嚇到了
    ，且被害人是伊朋友的朋友，跟他不熟，也沒想到會那麼嚴
    重，所以沒有立刻報警等語（本院卷第110頁背面至112頁、
    原審卷(二)第5至14頁）。參以被害人遭拖行倒地後，除顱部
    受有重創外，雙膝、左小腿、左內踝部、左腳腳趾均有明顯
    擦挫傷（相卷第40人形圖、第51、55、56、58至60、63頁照
    片），其雙膝擦傷處各約54公分、3.52公分、3.2公分
    2.5公分，左膝內側擦挫傷約31.5公分，左小腿內側離
    腳底處有6條斜向擦傷痕，寬度約為0.2至1公分，長度最長
    約7公分（相卷第63頁照片、第86頁背面至第87頁之鑑定書
    ），顯見證人乙○○所證述被害人遭拖行且膝蓋著地等情，
    確屬實在。辯護人雖主張依證人何明緯於原審之證詞，認為
    案發當時尚有一輛7-11貨車停在該處，被害人死因可能是被
    該貨車撞擊云云。惟據證人何明緯於原審證稱：伊騎車途中
    看到對向一台白色車子快速駛來（指被告駕駛被害人之車輛
    ），差點撞到伊，隔2、3秒，伊就發現被害人躺在路中間，
    當時除了對向該白色車輛，及被害人前面停一輛7-11貨車外
    ，並無其他車輛經過，伊到該處時，該7-11貨車已在那裡，
    是停止狀態，司機好像想下車看被害人，但後來又回車上，
    伊騎走時他也開走等語（原審卷(二)第16至18頁）。證人何明
    緯既看見被告剛駛離被害人倒臥之地點，該7-11貨車當時亦
    呈停止狀態，已難認被害人之死亡與該7-11貨車有何關連，
    何況，以一般奔跑中受撞致死，豈會在兩膝、小腿、腳踝、
    腳趾均留有大面積擦挫傷痕跡？足見辯護人之推論顯與事證
    不符，不足採信。
  (三)證人乙○○復證稱：因被害人之前跟伊打過撞球，所以伊看
    過他，當天他下車後，神情蠻緊張的，常常回頭看他的車子
    ，所以伊有注意到他的車子等語（原審卷(二)第13頁）。是證
    人乙○○與被害人為舊識，衡情並不致錯認。而當時被害人
    臨時停車購物，因車輛未熄火上鎖，故時而注意其車輛，是
    被告甫進入其車輛被害人旋即趨前攔阻，顯見該車自始均在
    被害人之實力支配下，被告係趁被害人不及抗拒之際，強行
    奪取該車，並非以和平手段趁人不知竊取他人之物。況被告
    若係趁四下無人之際竊車，為何以甫得手車輛高速蛇行駕駛
    ？且被告於原審審判中自承其有駕駛賽車經驗（見原審卷(二)
    第120頁），顯見被告之駕駛技術純熟，本件應係被告趁被
    害人不及抗拒搶奪其自用小客車，故急於離開現場，又因被
    害人攀附車窗阻止，被告更加速狂飆蛇行，以期甩落被害人
    ，是由上開事證，被告所辯僅係竊盜車輛、不知被害人前來
    攔阻云云，並不足採。
  (四)被害人見其自用小客車遭搶奪，情急下攀附車窗欲制止而遭
    拖行等情，被告雖於原審及本院否認，然已據證人乙○○詳
    證如前。被告並已於警詢自承：伊開動自用小客車欲駛離時
    ，被害人拉住車門柱，不讓伊開走，當時伊急於將車子開走
    ，便加足油門駛離，行駛數公尺後，被害人就跌落地面等語
    （偵卷第13至15頁、第17頁）；偵訊時亦自承：伊開車後1
    、2分鐘，有人拉左車柱，但伊不敢停下來等語（ 偵卷第20
    9至210頁）；嗣檢察官聲請羈押，被告於原審更自承：伊開
    車約1、2分鐘後，有人拉著左後車窗，伊開了約10公尺他就
    放手，伊就將車開走，被害人是跌倒頭部撞到地上，伊不知
    道這麼嚴重等語（聲羈卷第4 頁）。顯見被告當時確知有人
    攀在車窗上，猶駕車前行，致被害人摔落頭部著地等情無誤
    。且被害人死亡後，檢察官督同法醫師相驗，自被害人左、
    右手指甲內採取微物跡證（相卷第68頁採樣紀錄表）；後被
    告於本院經法務部調查局以棉棒採集唾液樣本鑑驗之結果，
    認為被害人左手指甲內採集之微物與被告之DNA-STR 型別相
    符，有法務部調查局97年4月28日調科肆字第09700156970號
    鑑定書在卷足憑（見本院卷第75、76頁）。亦足佐證被害人
    發現其車輛遭搶奪後，非但攀附車窗，其手更曾伸入車內與
    被告接觸而留有微物跡證，上開鑑定結果，並與證人乙○○
    所證述被害人曾將手伸入車窗內，雙腳著地遭拖行等情相符
    （原審卷(二)第11頁）。至於被告於警、偵訊中辯稱僅有人拉
    左後車窗、有見到被害人倒地但未受傷云云，雖自白部分犯
    行，但仍多有避重就輕之處。遑論被告於原審所辯：並未見
    到被害人攀附車窗上、被害人可能是追逐時為來車所撞云云
    ，更與事證不符，殊不足採。
  (五)被害人因傷倒臥道路上，經巡警發現報請救護時，當時被害
    人頭往新莊方向（西向），腳往鶯歌方向（東向），此據證
    人賴秉昱證述在卷（原審卷(二)第104至109頁）。參以卷附現
    場圖（偵卷第73頁），被告搶奪車輛後係沿臺北縣樹林市○
    ○路○段西向東行駛，而被害人球鞋掉落處距第一處血跡約
    10.2公尺，第一處血跡與第二處血跡相距3.7公尺（因此處
    血跡面積較大，且有腦漿溢流，如同偵卷第142頁照片所標
    01處，可判斷為被害人最後倒臥處，故應為第二處血跡），
    上開現場跡證之分布，亦係由西往東，與被告當時行車方向
    相同。佐以證人乙○○前開供述，足以推論被害人遭被告開
    車拖行，其左腳球鞋掉落（即如偵卷第132頁、第134至140
    頁照片所示），並造成被害人左腳趾、腳踝擦地受傷，被害
    人後因體力不支，無力攀附車窗而兩膝著地，又造成雙膝擦
    傷，最後跌撞地面（第一處血跡），再滾動數公尺躺臥形成
    路面第二處血跡（如偵卷第73頁現場圖）。由上開跡證，以
    被害人傷勢分布、現場掉落物品、血跡等判斷，並無任何事
    證足以證明被害人係遭受西向來車撞擊，而應係遭被告拖行
    後跌撞倒地。故被害人先左腳球鞋脫落，繼而倒地留下血跡
    ，再滾動至第二處血跡處，並溢流腦漿。至於監視錄影畫面
    ，雖因翻製光碟之問題，原審法院及本院均無法以電腦程式
    開啟勘驗（見原審卷(一)第68、69頁、本院卷第65頁、第69頁
    ），但被告開車拖行被害人之行為，既有前開事證可資佐實
    ，被告以本件監視錄影畫面不能證明其有拖行被害人之行為
    云云，仍不足據為其卸責之理由。
  (六)辯護人雖主張乙○○雖被告於20秒拖行被害人約200公尺，
    換算時速應為36公里，被告並無高速行駛云云。惟據證人乙
    ○○證稱：被告當時一直踩油門，以7、80公里之時速蛇行
    狂飆（本院卷111頁、原審卷(二)第6、7頁），證人何明緯亦
    證稱：被告當時車速很快，約7、80公里等語（原審卷(二)第
    19頁），比對被告於警詢自承：當時伊急於將車子開走，便
    「加足油門」駛離（偵卷第13頁），於本院自承：該車馬力
    很大，剛開時因控制不住有點甩尾蛇行，期間差點跟宅急便
    貨車擦撞等語（本院卷第114頁），及被害人倒地後猶滾動
    數公尺之距離、被告有駕駛賽車經驗觀之，當時被告車速絕
    非其於警詢時所述20-30公里，或其偵訊所述40-50公里。證
    人乙○○雖於本院證稱：伊看到被告開動車輛到該車離開伊
    目光約持續20秒云云，惟證人乙○○於本院作證距案發已約
    2年，對案發瞬間之時間抽象概念是否仍有明確記憶，容有
    疑義，且依上揭事證已足認被告當時行車速度應係高於一般
    道路之行車限速，尚難以證人乙○○上揭證述為被告有利之
    認定。
  (七)被告既辯稱其駛走被害人自用小客車之目的，係要至新莊地
    區找其妻云云，但其搶得車輛後卻先往鶯歌方向行駛（即偵
    卷第73頁），嗣再繞行至新莊市綜合體育場內之停車格內藏
    放。若被告僅係趁四下無人之際竊車，不見被害人攀附車窗
    或在後追逐，為何竊車後先往鶯歌方現行駛，再繞道駛往新
    莊地區？被告既欲前往新莊地區找其妻，為何其將該車開往
    新莊市綜合體育場後，直接駛入地下2樓停車場內藏放？由
    被告得手車輛後之行跡觀之，顯與一般竊車代步後隨意棄置
    之常情不符。且被告藏放車輛後，並未尋找其妻，反而徒步
    行走至新莊市○○路搭車至彰化縣（偵卷第14頁），益徵被
    告於搶奪車輛後，因拖行被害人致倒地不起，在被害人生死
    未明之情況下，被告心虛畏罪，故將該車藏放後立即南下躲
    藏，故其上揭辯解，顯係匿飾罪責之詞，俱不足採。
  (八)被告搶奪被害人車輛後，被害人有阻止被告離去之意，故攀
    附車窗伸手入內阻止被告，俱為被告所明知，被告為防護贓
    物並脫免逮捕，施強暴高速拖行被害人使其已達難以抗拒之
    程度，並造成被害人左腳、兩膝擦傷，直至被害人無力遭甩
    落地面，因頭部重擊地面，受有左頂骨挫傷、以及滾動時受
    有左胸挫傷、腹部、左腰挫傷、左肩、右肘等處挫擦傷，最
    後因頭部外傷、硬腦膜下腔出血造成顱內出血死亡，有天主
    教耕莘醫院診斷證明書、仁愛醫院急診病歷、臺灣板橋地方
    法院檢察署勘驗筆錄、相驗屍體證明書、法醫研究所解剖鑑
    定書、以及被害人屍首照片、解剖照片等在卷可憑（偵卷第
    79至91頁、相卷第34至89頁）。被告為一有智識之成年人，
    亦有駕駛賽車之經驗，於客觀上當得預見被害人以雙手抓住
    車窗，若高速駕駛車輛拖行有致其受傷，甚至摔落撞擊地面
    致死之可能，此亦為一般人於客觀上所得認識。惟被告與被
    害人並不相識，亦無怨懟，其主觀上僅係為脫免逮捕及防護
    贓物，欲將搶奪之車輛快速駛離現場，並無殺害或使之致死
    之認識或預見，而被害人受有上揭傷勢，延至同月15日19時
    許因傷重不治死亡，足認被害人死亡結果之發生與被告上揭
    施強暴行為間，具有相當因果關係。
  (九)綜合上述，本件事證明確，被告犯行洵堪認定，應依法論處
    。
二、被告行為後，刑法業經修正，並自95年7月1日生效施行，刑
    法第47條累犯之規定修正限於為受徒刑執行完畢，或一部之
    執行而赦免後，五年以內「故意」再犯有期徒刑以上之罪者
    ，始成立累犯，本件被告「故意」犯本件準強盜致人於死罪
    ，比較新舊法之規定，修正後之規定較有利於被告，應適用
    修正後之刑法。
三、被害人下車購物之際，仍不時轉頭注意該車，且其購物之處
    與停車處距離不遠，由被告甫進入車輛後被害人立即攀住車
    窗攔阻，可知該車自始均在被害人之監督掌控下，被告趁被
    害人購物來不及抗拒時，進入該自用小客車駛離，應屬搶奪
    犯行（見最高法院74年度臺上字第5011號判決要旨可參）。
    而被害人阻止時，被告為防護贓物以及脫免逮捕，以拖行方
    式當場對被害人施強暴已使被害人達於難以抗拒之程度，有
    如上述，自應依刑法第329條之規定，論以強盜罪。被害人
    因被告施強暴之結果，遭拖行後落地，頭部重擊地面致死，
    是核被告所為，係犯刑法第328條第3項前段之強盜致死罪。
    被告有事實欄所載犯罪科刑、執行完畢之紀錄，有本院被告
    前案紀錄表各1件在卷可稽，其於有期徒刑執行完畢後5年內
    ，故意再犯本件有期徒刑以上之罪，為累犯，除就法定本刑
    死刑、無期徒刑部分依法不得加重其刑外，就有期徒刑部分
    應依法加重其刑。
四、原審以被告事證明確，予以論罪科刑，固非無見。惟刑法
    上之加重結果犯，係以行為人對於加重結果之發生客觀上有
    預見之可能，能預見而不預見為要件。因此加害人對於結果
    之發生「客觀上」能否預見、「主觀上」是否不預見，此項
    構成犯罪之事實，依刑事訴訟法第308條、第310條第1款規
    定，不僅於犯罪事實中應明白認定，且須於理由內說明其憑
    以認定之證據，方足以資論罪科刑。原判決認被告係犯強盜
    致死罪，惟對於上開加重結果之構成要件，未於事實欄明白
    認定，亦未於理由欄論述說明，致事實尚欠明確，難謂適法
    。原判決採用證人乙○○於96年1月22日在原審之證詞為
    不利被告之認定，然該次審判筆錄，雖載有審判長諭知乙○
    ○具結，惟卷內並無結文（原審卷(二)第2至20頁），經本院
    勘驗當次審判程序光碟得知，審判長並未當庭諭知被告具結
    義務及偽證處罰，亦未命朗讀結文，有本院勘驗筆錄在卷可
    憑（本院卷第99、100頁），且經該院函覆查無證人乙○○
    所簽署之結文，亦有該院之函文附卷可稽（本院卷第72頁）
    ，乙○○以證人身份證述，既未經具結，亦無不能具結之情
    事，其所為之證言難認有證據能力，原判決遽採其於原審之
    證詞為據證，容有未洽。檢察官上訴以被告前科累累，犯後
    毫無悔意，仍飾詞置辯，態度不佳，亦無任何賠，請求從重
    量刑為由，指摘原判決不當，惟原審已審酌被告犯罪之各種
    情狀，而為刑之量定，論敘綦詳，量刑亦無不當，是公訴人
    上訴為無理由，應予駁回。至被告上訴仍執前詞否認犯行，
    固無理由，惟原判決既有上揭可議之處，自應由本院予以撤
    銷改判。爰審酌被告因一時圖便，掠取他人車輛代步使用，
    本屬一般財產犯罪，但被告遇被害人強力抗拒，竟以加速拖
    行之方式施強暴，致被害人傷重死亡，惡性非輕，且被害人
    死亡時甫滿22歲，正值人生精華歲月，突遇此橫禍失去生命
    ，其父母、親屬哀痛逾恆，但被告面對被害人之父母於法庭
    上之指責，竟仍矯詞置辯，並徵諸被告於警、偵訊中雖有部
    分自白，惟就重要情節仍避重就輕，至檢察官起訴後，得知
    所犯為重罪，即翻異前詞否認犯行，就被害人死亡原因推諉
    為受不明來車所撞擊，就自己於警、偵訊之自白，則指控係
    出於員警之脅迫、疲勞取供，顯見被告犯後毫無悔意，屢圖
    狡飾卸責，衡以被告素行不佳、犯罪手段兇狠、犯罪目的，
    及其品行、智識程度，及迄今未賠償、給付被害人家屬任何
    損害等一切情狀，量處有期徒刑15年，以資懲儆（被告於本
    院雖稱已與被害人家屬和解約新台幣600萬元云云，惟經辯
    護人陳稱：此係被告誤會，並無和解書、和解筆錄，該600
    萬元係經臺灣板橋地方法院民事判決之金額，有本院公務電
    話查詢紀錄表及該院民事判決2份可憑）。
據上論斷，應依刑事訴訟法第369條第1項前段、第364條、第299
條第1項前段，刑法第2條第1項、第329條、第328條第3項前段、
刑法第47條第1項，判決如主文。
本案經檢察官謝英民到庭執行職務。
中    華    民    國    97    年    5     月    30    日
                  刑事第二庭審判長法  官  呂丹玉
                                  法  官  李麗玲
                                  法  官  林恆吉
以上正本證明與原本無異。
如不服本判決，應於收受送達後10日內向本院提出上訴書狀，其
未敘述上訴之理由者並得於提起上訴後10日內向本院補提理由書
（均須按他造當事人之人數附繕本）。
                                  書記官  陳盈璇
中    華    民    國    97    年    5     月    30    日
附錄論罪科刑法條
刑法第328條
意圖為自己或第三人不法之所有，以強暴、脅迫、藥劑、催眠術
或他法，至使不能抗拒，而取他人之物或使其交付者，為強盜罪
，處5年以上有期徒刑。
以前項方法得財產上不法之利益或使第三人得之者，亦同。
犯強盜罪因而致人於死者，處死刑、無期徒刑或10年以上有期徒
刑；致重傷者，處無期徒刑或7年以上有期徒刑。
第一項及第二項之未遂犯罰之。
預備犯強盜罪者，處1年以下有期徒刑、拘役或3千元以下罰金。


司法院資訊處製作；財團法人民間司法改革基金會備份。
